【裁判字號】    92,簡,185
【裁判日期】    920819
【裁判案由】    違反著作權法等
【裁判全文】
臺灣臺南地方法院簡易庭刑事判決                    九十二年度簡字第一八五號
    公  訴  人  臺灣台南地方法院檢察署檢察官
    被      告  丙○○
    選任辯護人  趙宏哲律師
    選任辯護人  楊淑惠
右列被告因違反著作權法案件，經檢察官提起公訴（九十二年度偵字第五八九八號）
，經本院訊問，被告自白犯罪，認為宜以簡易判決處刑如左：
        主  文
丙○○以犯明知為侵害著作權之物而意圖營利而交付之方法侵害他人之著作權之罪為
常業，處有期徒刑壹年拾月，緩刑肆年。扣案之非法重製侵害臺灣光榮綜合資訊股份
有限公司電視遊樂器程式之光碟貳片、侵害日商任天堂股份有限公司商標專用權及電
腦程式著作權之遊戲卡匣貳百柒拾壹片、版遊戲軟體目錄拾伍本，均沒收。
        事實及理由
一、本件犯罪事實如附件檢察官起訴書所載。
二、前項犯罪事實，有下列事項足資證明：
 （一）被告丙○○於偵查中及本院調查中之自白。並為認罪之表示。
 （二）告訴代理人乙○○與甲○○於警訊時之指訴。
 （三）扣案之非法重製侵害臺灣光榮綜合資訊股份有限公司電視遊樂器程式之光碟
       貳片、侵害日商任天堂股份有限公司商標專用權及電腦程式著作權之遊戲卡
       匣貳百柒拾壹片、版遊戲軟體目錄拾伍本等可資佐證。
三、核被告丙○○長期反覆從事販賣盜版光碟，並恃以維生，顯均以之為常業，其所
    為，係犯著作權法第九十四條、第九十三條第三款之以同法第八十七條第二款之
    明知為侵害著作權之物，意圖營利而交付之方法侵害他人著作權為常業罪、商標
    法第六十三條之販賣侵害商標商品罪。被告於同一時地，一行為而侵害光榮公司
    等多家公司之著作權與任天堂公司之數商標權，均為想像競合犯，應依刑法第五
    十五條之規定從較重之常業侵害著作權罪論處。其先後多次販賣侵害商標商品犯
    行，時間緊接，犯罪構成要件相同，顯均係基於概括之犯意反覆為之，應依連續
    犯之規定論以一罪並加重其刑。查著作權法已於九十二年七月九日經公布修正，
    第八十七條第二款之明知為侵害著作權之物意圖營利而交付行為，修正為同條第
    六款明知為侵害著作財權之物而以移轉所有權之方式散布行為，同法第九十三條
    第一項第二款之侵害著作權罪，已有變更，第九十四條第一項之以犯九十三條為
    常業罪自亦有變更，於同年月十一日生效，被告行為後法律有變更，依刑法第二
    條第一項前段之規定本應適用裁判時之法律處斷，但查，本件裁判前之舊法有期
    徒刑之法定刑雖相同，但併科罰金為新台幣四十五萬元以下，新法為新台幣三十
    萬元以上三百萬元以下，以舊法有利於被告，仍應依刑法第二條第一項但之規定
    ，以較有利於被告之舊法處斷，併此敘明。爰審酌被告之品性，及其犯。茲審酌
    被告之品性、其犯罪之動機、目的、手段、所生危害及犯罪後供承犯行態度良好
    等一切情狀，量處如主文所示之刑，以示懲儆。又被告前未曾受有期徒刑以上刑
    之宣告，有台灣台南地方法院檢察署刑案資料查註紀錄表在卷可憑，其經此教訓
    後，應知所警惕，信無再犯之虞，本院因認所宣告之刑以暫不執行為適當，併諭
    知緩刑四年，以勵自新。扣案之非法重製侵害臺灣光榮綜合資訊股份有限公司電
    視遊樂器程式之光碟貳片、侵害日商任天堂股份有限公司商標專用權及電腦程式
    著作權之遊戲卡匣貳百柒拾壹片、版遊戲軟體目錄拾伍本等，係被告所有供犯
    罪所用之物，業據被告供明在卷，均依法宣告沒收。
四、被告於本院自白犯罪，並表示願受科刑有期徒刑一年十月之刑度併受緩刑之宣告
    ，本院審酌被告犯行之危害程度，犯罪情節尚非嚴重，在本院坦承犯行，尚知悔
    改，因一時失慮而罹刑典等情狀，量刑如其與檢察官之請求，並諭知緩刑四年。
五、依刑事訴訟法第四百四十九條第二項、第三項、第四百五十條第一項、第四百五
    十四條第二項、第四百五十五條之一第二項，著作權法第八十七條第二款、第九
    十三條第三款、第九十四條、商標法第六十三條，刑法第十一條前段、第二條管
    一項但書、第五十五條、第七十四條第一款、第三十八條第一項二款，逕以簡易
    判決處如主文所示之刑。
六、本件判決係於被告表明願受科刑之範圍內處刑，依刑事訴訟法第四百五十五條之
    一第二項之規定，被告不得上訴；檢察官如不服本判決，得自收受簡易判決送達
    之日起十日內提起上訴。
中      華      民      國      九十二      年    八    月     十九     日
                                  臺灣臺南地方法院刑事第二庭
                                          法  官  朱中和
右正本證明與原本無異。
如不服本判決，應於判決送達後十日內向本院提出上訴狀( 應附繕本 )。
本件被告不得上訴。
                                    書記官   陳著振
中      華      民      國      九十二      年   八    月     二十      日
附錄本判決論罪法條全文
著作權法第八十七條
有下列情形之一者，除本法另有規定外，視為侵害著作權或製版權︰
一  以侵害著作人名譽之方法利用其著作者。
二  明知為侵害著作權或製版權之物而散布或意圖散布而陳列或持有或意
    圖營利而交付者。
三  輸入未經著作財產權人或製版權人授權重製之重製物或製版物者。
四  未經著作財產權人同意而輸入著作原件或其重製物者。
五  明知係侵害電腦程式著作財產權之重製物而仍作為直接營利之使用者
    。
著作權法第九十三條
有下列情形之一者，處二年以下有期徒刑，得併科新台幣十萬元以下罰金
︰
一  侵害第十五條至第十七條規定之著作人格權者。
二  違反第七十條規定者。
三  以第八十七條各款方法之一侵害他人之著作權者。
著作權法第九十四條
以犯第九十一條、第九十二條或第九十三條之罪為常業者，處一年以上七
年以下有期徒刑，得併科新台幣四十五萬元以下罰金。
商標法第六十三條
明知為前條商品而販賣、意圖販賣而陳列、輸出或輸入者，處一年以下有
期徒刑、拘役或科或併科新臺幣五萬元以下罰金。


司法院資訊處製作；財團法人民間司法改革基金會備份。
